【裁判字號】    97,訴,94
【裁判日期】    970320
【裁判案由】    違反槍砲彈藥刀械管制條例
【裁判全文】
臺灣桃園地方法院刑事判決                97年度訴字第94號
公  訴  人  臺灣桃園地方法院檢察署檢察官
被      告  甲○○
指定辯護人  本院公設辯護人  林銘宏
上列被告因違反槍砲彈藥刀械管制條例案件，經檢察官提起公訴
（台灣桃園地方法院檢察署96年度偵字第14161 號），本院判決
如下：
    主  文
甲○○未經許可，持有空氣槍，處有期徒刑壹年拾月，併科罰金
新臺幣萬元，罰金如易服勞役，以新臺幣壹仟元折算壹日。緩
刑伍年，緩刑期間付保護管束，緩刑期內並應向指定之公益團體
、地方自治團體或社區提供壹佰貳拾小時之義務勞務。扣案之空
氣槍壹把（包括槍支後方聯接之高壓鋼瓶，槍枝管制編號：桃警
鑑0000000000號）、鋼珠壹瓶，均沒收之。
    事  實
一、甲○○明知可發射金屬或子彈具有殺傷力之各類槍砲，非經
    中央主管機關許可，不得持有，竟於民國96年5 月間某日，
    在新竹縣香山里中華路5 段15號住處，透過電腦及網際網路
    設備連接雅虎奇摩拍賣網站，見有不詳姓名年籍人士在該網
    站上標售SP-100型空氣槍一枝（槍枝管制編號：0000000000
    號，槍長約73公分，高約16公分，係以後方附連之高壓鋼瓶
    內氣體作為發射動力），經甲○○以新臺幣（下同）4,000
    元之價格標得，並依電子郵件指示匯款至指定帳戶後，隨即
    經該賣家以包裹郵寄而收受該空氣槍1 支及供該槍發射所用
    之鋼珠彈丸1 瓶。甲○○旋於收受後隔日持向鐵製罐頭試射
    ，發現確能射穿鐵製外殼，而知悉亦必能穿透人體皮肉層而
    具有殺傷力，仍基於持有該空氣槍之故意，未經許可而持有
    上開具殺傷力之空氣槍。嗣於96年5 月19日晚間10時50分許
    ，在桃園縣桃園市○○鎮○○路1 號前為警盤查，在警方尚
    未查知其持有該空氣槍前，即向警方自首並主動交付該空氣
    槍1 枝及供該槍枝發射使用之鋼珠1 瓶，嗣並經鑑定，該空
    氣槍可發射直徑約6 公釐之金屬彈丸，經試射3 顆彈丸之單
    位面積動能分別為每平方公分33.64 焦耳、33.64 焦耳、33
    .19 焦耳，均已超過足以穿入人體皮肉層之每平方公分20焦
    耳之標準，而查知上情。
二、本案經桃園縣政府警察局大溪分局報告臺灣桃園地方法院檢
    察署偵查起訴。
    理  由
一、上揭犯罪事實，業據被告於本院審判中坦認不諱，復據其自
    承：我買回來後隔天，曾持該槍以20步左右之距離向「伯朗
    咖啡」的罐頭試射，我發現可以把該罐頭射穿，我大約試射
    了3 個罐頭，不超過20顆彈丸，我認為應該也會打傷人，之
    後隔二、三天，也曾持該槍去打麻雀，發現麻雀被打到會掉
    下來，會流血受傷，後來被警方盤查時，我怕萬一警方上車
    去搜，被搜到的話事情會鬧大，故主動自首報繳等語（本院
    審判筆錄第7 頁至第10頁），可見被告在購入該槍後隔天試
    射時，即已知悉該槍枝之射擊威力確能穿透鐵製之飲料外殼
    ，其威力絕非一般玩具槍支可相比擬，顯必能穿透較該鐵製
    飲料外殼更為脆弱之人體皮肉層而具殺傷力。另為警查扣之
    該空氣槍枝經送桃園縣政府警察局鑑定結果：送鑑空氣槍壹
    枝（槍枝管制編號0000000000號），認係氣動式槍枝，該槍
    支係以槍支後方聯接高壓鋼瓶並以其內氣體作為發射動力，
    可發射直徑約6 公釐之金屬彈丸，槍長約73公分、高約16公
    分，槍管為金屬材質，經試射3 顆彈丸，其單位面積動能分
    別為每平方公分33.64 焦耳、33.64 焦耳、33.1 9焦耳，而
    依日本科學警察研究所之研究結果，彈丸單位面積動能達20
    焦耳╱平方公分，則足以穿入人體皮肉層等情，有該局於96
    年5 月24日桃警鑑字第0960015225號槍彈鑑定書在卷可稽，
    足認上揭空氣槍發射彈丸單位面積動能已逾足以穿入人體皮
    肉層之標準，而具有殺傷力至明。此外，復有桃園縣政府警
    察局槍支初步檢視照片4 張、雅虎拍賣網站網路列印照片1
    張、查獲之空氣槍1 支及鋼珠1 瓶之照片8 張存卷足佐，及
    扣案被告所有前開空氣槍1 枝及供該空氣槍發射使用之鋼珠
    1 瓶足資佐證。綜上本件事證明確，被告犯行堪以認定。
二、核被告甲○○所為，係犯槍砲彈藥刀械管制條例第8 條第4
    項之未經許可持有空氣槍罪。被告於警方尚未知悉發覺其持
    有該空氣槍之犯行前，即主動向員警坦承並繳付所持有之該
    空氣槍，合於同條例第18條第1 項前段特設之自首要件，經
    本院審酌其犯罪及自首情節，爰依該條項規定減輕其刑。本
    院審酌被告未經許可持有具有殺傷力之空氣槍之行為，具有
    威脅社會治安之危險性，惟未持槍另行犯罪，僅供把玩之用
    ，惡性尚輕，所持有槍枝之數量僅有一枝，且犯後坦承犯行
    ，態度良好等一切情狀，量處如主文所示之刑，並就罰金部
    分諭知易服勞役之折算標準，以示儆懲。末按本件被告甲○
    ○未曾因故意犯罪受有期徒刑以上刑之宣告，有臺灣高等法
    院被告前案紀錄表一份在卷可稽，其因一時失慮，致罹刑章
    ，信經此偵審程序及刑之宣告，當知所警惕，信無再犯之虞
    ，本院認所宣告之刑以暫不執行為適當，是依刑法第74條第
    1 項第1 款規定，宣告緩刑5 年，以啟自新，復斟酌其犯罪
    情節與宣告刑之刑度，併依同條第2 項第5 款規定，命其向
    指定之公益團體、地方自治團體或社區提供120 小時之義務
    勞務，及依同法第93條第1 項第2 款規定宣告緩刑期間付保
    護管束，用資警惕。
三、扣案之空氣槍一枝（包括後方附連之高壓鋼瓶），經鑑定後
    具有殺傷力一節已如上述，自屬違禁物無訛，應依刑法第38
    條第1 項第1 款之規定，不問屬於犯人與否，宣告沒收之。
    又扣案之鋼珠1 瓶，亦為被告所有，且係供所持空氣槍擊發
    之用，亦據被告於本院審判中供述明確。參以扣案空氣槍殺
    傷力之最終實現，非僅因該空氣槍具有轉化高壓氣體為賦予
    適用彈丸以穿透人體皮肉層此動能之良好擊發機構而已，倘
    無適用彈丸用供擊發，亦絕無從對人體產生實害結果；反之
    ，倘有適用彈丸用供擊發，甚經瞄準人體射擊，其危險性亦
    絕非單純持有空氣槍可相比擬，甚且極可能產生一定之實害
    結果。由是當可推論扣案之1 瓶鋼珠，與被告所犯持有空氣
    槍罪之間具有密切關聯性，自屬供犯本罪所用之物，應依刑
    法第38條第1 項第2 款規定宣告沒收之。
四、據上論斷，應依刑事訴訟法第299 條第1 項前段，槍砲彈藥
    刀械管制條例第8 條第4 項、第18條第1 項前段，刑法第11
    條前段、第42條第3 項、第74條第1 項第1 款、第2 項第5
    款、第93條第1 項第2 款、第38條第1 項第1 款、第2 款，
    判決如主文。
本案經檢察官邱文中到庭執行職務。
中    華    民    國    97    年    3     月    20    日
              刑事第十一庭審判長法  官  蔡榮澤
                                法  官  林蕙芳
                                法  官  紀凱峰
以上正本證明與原本無異。
如不服本判決，應於判決送達後10日內向本院提出上訴狀（應附
繕本），其未敘述上訴理由者，應於上訴期間屆滿後20日內補提
理由書狀於本院，上訴於臺灣高等法院。
                                書記官  高文靜
中    華    民    國    97    年    3     月    27    日
附錄論罪科刑法條
槍砲彈藥刀械管制條例第8條
未經許可，製造、販賣或運輸鋼筆槍、瓦斯槍、麻醉槍、獵槍、
空氣槍或第4 條第1 項第1 款所定其他可發射金屬或子彈具有殺
傷力之各式槍砲者，處無期徒刑或5 年以上有期徒刑，併科新臺
幣1 千萬元以下罰金。
未經許可，轉讓、出租或出借前項所列槍枝者，處5 年以上有期
徒刑，併科新臺幣1 千萬元以下罰金。
意圖供自己或他人犯罪之用，而犯前二項之罪者，處無期徒刑或
 7 年以上有期徒刑，併科新臺幣 1 千萬元以下罰金。
未經許可，持有、寄藏或意圖販賣而陳列第 1 項所列槍枝者，處
 3 年以上10年以下有期徒刑，併科新臺幣700 萬元以下罰金。
第 1 項至第 3 項之未遂犯罰之。
槍砲彈藥刀械管制條例第18條
犯本條例之罪自首，並報繳其持有之全部槍砲、彈藥、刀械者，
減輕或免除其刑；其已移轉持有而據實供述全部槍砲、彈藥、刀
械之來源或去向，因而查獲者，亦同。
前項情形，於中央主管機關報經行政院核定辦理公告期間自首者
，免除其刑。
前二項情形，其報繳不實者，不實部分仍依本條例所定之罪論處
。
犯本條例之罪，於偵查或審判中自白，並供述全部槍砲、彈藥、
刀械之來源及去向，因而查獲或因而防止重大危害治安事件之發
生者，減輕或免除其刑。拒絕供述或供述不實者，得加重其刑至
三分之一。


司法院資訊處製作；財團法人民間司法改革基金會備份。
